最高法院刑事判決                              八十六年度台上字第三一九一號
    上   訴   人  台灣高等法院高雄分院檢察署檢察官
    上訴人即被告  甲○○
    選 任辯護 人  衛佐邦律師
右上訴人等因被告盜匪等罪案件，不服台灣高等法院高雄分院中華民國八十六年一月
二十二日第二審判決（八十五年度上訴字第二一一二號，起訴案號：台灣高雄地方法
院檢察署八十五年度偵字第四八○七號），提起上訴，本院判決如左：
    主  文
上訴駁回。
    理  由
一關於盜匪部分
本件原判決認定：上訴人甲○○基於意圖為自己不法所有之概括犯意，於附表編號一
至編號四所示之時間、地點，或與有犯意聯絡之綽號「阿豐」之不詳真實姓名之成年
男子，或單獨一個人，分別以附表所示強暴、脅迫之方式，致使詹金錠不能抗拒而交
付或強取附表所示之財物（詳如附表所載）等情。係以上開事實，業據上訴人於警訊
及檢察官偵查中坦承不諱，核與被害人詹金錠指證情節相符，又上訴人之警訊筆錄係
以一問一答之方式，依其自由意志陳述而製作，並無強暴脅迫或其他非法取供情事，
復經證人即警員李漣樹、張樹義結證明確，況被害人與上訴人並無仇怨，苟無其情，
要無構詞誣陷之理，為其所憑之證據及認定之理由。而以上訴人嗣否認有上揭犯行，
並辯稱：因詹金錠欠伊新台幣（下同）二十萬元未還，經伊索債，詹始約伊見面還債
，並無施強暴脅迫手段云云，及所提刑求之抗辯，均為飾卸之詞，不足採取；並以上
訴人於民國八十四年十月間，雖無投宿大友飯店之紀錄，亦不能資為上訴人無在該飯
店內犯罪之證明。在理由內依卷證資料詳加指駁及說明。因認上訴人所為係犯懲治盜
匪條例第五條第一項第一款之罪，其就附表編號一部分之犯行與綽號「阿豐」之成年
男子間，有犯意聯絡、行為分擔，為共同正犯。其前後多次強盜犯行，罪名相同，依
其犯罪情節，顯係基於概括犯意反覆為之，應依連續犯之規定論以一罪，並加重其刑
。乃撤銷第一審關於此部分不當之科刑判決，援引上開法條及同條例第八條，刑法第
二十八條、第五十六條，並審酌一切情狀，論上訴人以共同連續意圖為自己不法之所
有，以強暴脅迫致使不能抗拒，而取他人之物罪，判處有期徒刑柒年貳月。並說明盜
匪所劫得本票一張，已遺失不存在；現款部分亦已花用費失，自毋庸諭知發還被害人
之理由。經核於法尚無違誤。被告上訴意旨，就原審綜合令全部卷證、資料，所為判
斷事實適用法律職權之正當行使，漫事爭執，檢察官則就原審量刑職權之行使，任意
指摘，均無理由，應予駁回。
二關於恐嚇取財未遂部分
按刑事訴訟法第三百七十六條所列各罪之案件，經第二審判決者，不得上訴於第三審
法院，法有明文。本件上訴人即被告甲○○關於涉犯恐嚇取財未遂部分，原審係依刑
法第三百四十六條第三項、第一項論處罪刑，核屬刑事訴訟法第三百七十六條第六款
之案件。依首開說明，既經第二審判決，自不得上訴於第三審法院，上訴人等竟復提
起上訴，顯為法所不許，應併予駁回。
據上論結，應依刑事訴訟法第三百九十六條第一項、第三百九十五條前段，判決如主
文。
中      華      民      國    八十六    年      五      月    二十九    日
                              最高法院刑事第六庭
                                  審判長法官  黃  劍  青
                                        法官  劉  敬  一
                                        法官  林  增  福
                                        法官  林  文  豐
                                        法官  邵  燕  玲
      右正本證明與原本無異
                                              書  記  官
中      華      民      國    八十六    年      六      月      六      日
